【裁判字號】    92,交抗,1086
【裁判日期】    921127
【裁判案由】    違反道路交通管理處罰條例
【裁判全文】
臺灣高等法院交通事件裁定                      九十二年度交抗字第一０八六號
    抗  告  人
    即受處分人  甲○○
右抗告人因違反道路交通管理處罰條例案件，不服臺灣板橋地方法院，中華民國九十
二年十月十四日所為裁定（九十二年度交聲字第一一四五號），提起抗告，本院裁定
如左：
    主  文
抗告駁回。
    理  由
一、按汽車駕駛人在道路收費停車處所停車，不依規定繳費者，處新臺幣（下同）六
    百元以上一千二百元以下罰鍰，道路交通管理處罰條例第五十六條第一項第十一
    款定有明文。臺北縣路邊收費停車場於收費前均依法定程序公告，並於道路兩端
    豎立停車收費路段告示牌，符合法定行政通知程序；駕駛人停車離場時未見臺北
    縣人工計時繳費通知單時，應於繳費期限內以電話語音查詢專線：（○二）00
    000000，或利用臺北縣政府資訊服務網站停車費查詢系統或電洽臺北縣各
    停車管理場查單繳費，若未查單繳費，或逾繳費期限十五日後繳費，即依規定逕
    行舉發，此有臺北縣政府九十二年五月七日北府路停字第○九二○三一八三一五
    號書函附卷為據。
二、原裁定略以：本件異議人即受處分人甲○○所有車號ＧＲ─九三六六號自小客車
    於民國（下同）九十一年十月一日上午八時許在臺北縣中和市○○街路邊公有收
    費停車格停車，而未依規定繳費，經臺北縣政府交通隊以受處分人有違反道路交
    通管理處罰條例第五十六條第一項第十一款規定之行為，而逕行掣單舉發，有臺
    北縣政府警察局北縣警交字第ＣＯＰ○二三七六四號舉發違反道路交通管理事件
    通知單影本一件在卷可稽。異議人就其於九十一年十月一日停車於臺北縣中和市
    ○○街路邊停車格一情，供認不諱，惟其矢口否認有何停車未繳費之違規事實，
    並以前揭情詞置辯。然查：經本院依職權函詢臺北縣政府交通局路邊停車管理中
    心函查結果，檢送有關異議人所有車號ＧＲ─九三六六號自小客車，於前揭時、
    地停放之繳費通知單存根聯影本，依上開繳費通知單所載該車車號、廠牌，均與
    異議人所有上開自小客車車號、廠牌相符，有該車行照影本為憑，自足堪徵信，
    並有臺北縣政府北府路停字第○九二○四六九五四六號函、人工計時繳費通知單
    影本各一件在卷可稽。又本件舉發單位所舉發交通管理處罰條例所列違規事實，
    本質上為行政處分，係公務員基於職務上權力，依法就特定具體事件所為具有公
    法上效果之單方行政行為，基於公務員為公法上行為具有公信力之原則，該行政
    處分當可被推定為真正，其據以依法處分之事實認定亦為真正無誤，此與民事訴
    訟法第三百五十五條第二項規定：「文書依其程式及意旨得認作公文書者，推定
    其為真正」之情形相同，本此公信原則，刑事訴訟法就犯罪證據有關之規定凡與
    屬行政秩序罰之交通違規裁罰本質不合之部分，自不在準用之列，從而，異議人
    既未就本件舉發機關之舉發有何錯誤提出相關證據以供調查，本院亦查無任何證
    據足資證明舉發單位有何捏造事實違法取締之情事，本件舉發，自應受到合法、
    正確之推定。另在道路收費停車處所停車，由管理員所填載之繳費通知單，僅係
    一種方便停車駕駛人繳費之觀念通知，非行政處分，自不發生必需送達始生效力
    之問題，況該路段既為收費路段，異議人於停車後若不見繳費通知單時，應即訊
    問現場收費管理員是否應予補發繳費單或為相關之查詢動作，尚不至於至收受舉
    發違規通知單時才為申訴，自無異議人所辯稱未見繳費通知單，而得主張免罰之
    問題。至於異議人過去停車繳費之紀錄，並不足以做為本件異議人確未收到繳費
    通知單之證明，亦此敘明。從而，原處分機關援引上開規定，裁處異議人罰鍰六
    百元，核無違誤。本件異議為無理由，應予駁回。
三、經核原裁定認事用法，洵無違誤。抗告人仍執在原審相同陳詞以未見繳費通知單
    為抗辯，惟查，抗告人既知該路段為收費路段，則於停車後若不見繳費通知單時
    ，亦應主動補繳停車費，而非心存僥倖認為可免於繳費，是縱使未見繳費通知單
    ，亦不能免除其繳費之義務，其仍執前開情詞置辯，而指摘原裁定不當，為無理
    由，應予駁回。
據上論斷，應依道路交通案件處理辦法第二十六條，刑事訴訟法第四百十二條，裁定
如主文。
中      華      民      國    九十二    年     十一     月    二十七    日
                              臺灣高等法院交通法庭
                                    審判長法  官  劉  景  星
                                          法  官  陳  博  志
                                          法  官  陳  志  洋
右正本證明與原本無異。
不得再抗告。
                                          書記官  蔡  佩  珊
中      華      民      國    九十二    年     十一     月    二十七    日


司法院資訊處製作；財團法人民間司法改革基金會備份。
